【裁判字號】    98,交聲,425
【裁判日期】    980619
【裁判案由】    違反道路交通管理處罰條例聲明異議
【裁判全文】
臺灣士林地方法院交通事件裁定         98年度交聲字第425號
原處分機關  臺北市交通事件裁決所
異  議  人
即受處分人  乙○○  50歲（民國47年11月11日生）
上列異議人即受處分人因違反道路交通管理處罰條例案件，對於
臺北市交通事件裁決所民國98年3 月12日所為之處分（原處分案
號：北市裁申字第裁22-ZBC080938號），聲明異議，本院裁定如
下：
    主  文
異議駁回。
    理  由
一、按汽車行駛高速公路應依速限標誌指示，高速公路及快速道
    路交通管制規則第5 條第1 項前段定有明文。又按汽車行駛
    於高速公路、快速公路或設站管制之道路，不遵使用限制、
    禁止、行車管制及管理事項之管制規則，而行車速度超過規
    定之最高時速或低於規定之最低速限，處汽車駕駛人新臺幣
    （下同）3,000 元以上6,000 元以下罰鍰，並記違規點數1
    點，道路交通管理處罰條例第33條第1 項第1 款及第63條第
    1 項第1 款亦定有明文。
二、原處分意旨略以：異議人即受處分人乙○○所有之車號8111
    -KD 號自用小客車，於民國（下同）97年11月27日21時28分
    許，行經國道三號北上131.2 公里處，為內政部警政署國道
    公路警察局第二警察隊後龍分隊逕行舉發「限速110 公里，
    經雷達測明時速124 公里，超速14公里」之違規，爰依道路
    交通管理處罰條例第33條第1 項規定，裁處罰鍰3,000 元。
三、聲明異議意旨略以：異議人沒有超速行駛，且其於事後赴
    131.2 公里處，並未發現測速相機，僅發現於134.2 、132
    公里處有警告標示，況且該處並無可供員警停車以便檢舉之
    停車處，員警要如何舉發？又法律規定若超速在10公里內並
    不會開罰，因此本件舉發仍有疑問云云。
四、經查：
（一）異議人所有之車號8111-KD 號自用小客車，於上揭時地，
      為內政部警政署國道公路警察局第二警察隊後龍分隊逕行
      舉發「限速110 公里，經雷達測明時速124 公里，超速14
      公里」之違規，並有內政部警政署國道公路警察局97年12
      月19日公警局交字第ZBC080938 號舉發違反道路交通管理
      事件通知單及採證照片各1 紙在卷可稽。
（二）異議人即受處分人乙○○辯稱：伊未超速且於事後赴現場
      並未發現有固定照相桿云云。惟查上揭違規事實，訊據證
      人即舉發本件違規之內政部警政署國道公路警察局第二警
      察隊後龍分隊員警甲○濬到庭結證稱：「（問：本件以何
      方式取締？）固定照相桿。」、「（問：固定照相桿前方
      有無設置警示標示。）固定照相桿位置是在北上（從南部
      北上的意思）131.2 ，前方131.9 設置有前有照相的告示
      牌。會先看到告示牌才會看到固定照相桿。」、「（問：
      本件之固定照相桿有無經過檢驗？）有。（庭呈97年6 月
      4 日到98年之合格證書）」、「（問：依據攝得照片，當
      時受處分人車速是124 公里？）是。」、「（問：你們如
      何取締？）本件是事後根據相片逕行舉發。若是現場就會
      直接開單。」、「（問：據受處分人說，現場有被攔下但
      未開單，是否知道何以如此？）我不知道，我是依據拍攝
      到的相片逕行告發。固定照相桿今年年初被移到別的地方
      。」等語甚詳（見本院98年6 月3 日訊問筆錄）。對於行
      車速度超過規定最高速限或低於規定最低速限之違規行為
      ，採用固定或非固定式科學儀器取得證據資料證明者，於
      高速公路須至少於300 公尺前，明顯標示之，道路交通管
      理處罰條例第7 條之2 第2 項第9 款、第3 項定有明文。
      經查本件取締超速之雷達測速儀，檢定日期為97年6 月4
      日，有效日期至98年6 月4 日，有經濟部標準檢驗局出具
      之雷達測速儀檢定合格證書1 紙附卷可稽（見本院卷第22
      頁），且本件固定照相桿於前方設有警示告示牌，亦有相
      片附於本院卷第23頁可參，舉發程序應符合上開規定。是
      本件執勤警察依法逕行製單舉發，顯無違誤。又駕駛汽車
      行車速度超過規定之最高時速未逾10公里，而未嚴重危害
      交通安全、秩序或發生交通事故，且情節輕微，以不舉發
      為適當者，交通勤務警察或依法令執行交通稽查任務人員
      得對其施以勸導，免予舉發，違反道路交通管理事件統一
      裁罰基準及處理細則第12條第1 項第11款定有明文。該規
      定設若最高速限為110 公里，測得時速於110 至120 公里
      間時，如無其他嚴重危害交通安全、秩序或發生交通事故
      等條文所規定之狀況，員警得採行實施勸導代替舉發違規
      之行政裁量權，尚非受處分人所得主張。然本件異議人既
      已違規超速達14公里，員警依規製單逕行舉發，即無違誤
      ，受處分人辯其有該條文之適用，顯有誤會，併此敘明。
五、綜上所述，原處分機關認異議人有「限速110 公里、經雷達
    測明時速124 公里，超速14公里」之違規，並依道路交通管
    理處罰條例第33條第1 項規定，裁處罰鍰3,000 元，核無不
    當。異議人之異議為無理由，應予駁回。
六、據上論斷，應依道路交通案件處理辦法第19條，裁定如主文
    。
中    華    民    國    98    年    6     月    19    日
                  交通法庭法  官  賴邦元
以上正本證明與原本無異。
如不服本裁定，應於送達後5日內，向本院提出抗告狀。
                          書記官  游育慈
中    華    民    國    98    年    6     月    19    日


司法院資訊處製作；財團法人民間司法改革基金會備份。
